# 请教陈版，同一控制下合并，出让方是否也要进行期初数调整？

提问人：战栗地球 时间：2015-04-08 11:13:01
企业合并准则解释中三（一） 3 （ 1 ）规定：同一控制合并当期资产负债表日，编制比较报表时，合并方应对比较报表有关项目的期初数进行调整，视同合并后主体在以前期间一直存在。即购买方需调整报表期限初数。那出让方是否也需要调整期初数？要不会存在重复合并期初数的情况。 比如A、B公司同属甲集团控制，A分别持有c公司、d公司80%的股权，现A将持有的c公司80%的股权转让给B公司。B公司编制合并报表时要进行期初数调整，将c公司期初数纳入合并范围。那么A公司编制合并报表时，是否也要调整期初数，将c公司期初数从合并报表中剔除。

回答人：chenyiwei
请参考《企业会计准则第 33 号——合并财务报表（ 2014 年修订）》第 33 、 39 、 44 条。处置方的合并报表不调整年初数，所以确实可能存在重复，要在转出、转入双方共同的母公司编制合并报表时通过一定的技术处理以消除该重复情况。